Inventaris van het archief van de Bouwdienst Rijkswaterstaat van het Ministerie van Verkeer en Waterstaat: project renovatie kadeconstructie Oudeschild, (1971) 2005-2009
Nationaal Archief, Den Haag
Ministerie van Verkeer en Waterstaat: Bouwdienst Rijkswaterstaat; Project Renovatie Kadeconstructie Oudeschild
RWS / Renovatie Kade Oudeschild
1971-2009
merendeel 2005-2009
W34
0.80 meter; 75 inventarisnummers.
Nationaal Archief, Den Haag
Bouwdienst Rijkswaterstaat / Ministerie van Verkeer en Waterstaat
Het archief bevat de neerslag van het project Renovatie kadeconstructie Oudeschild. Het bestaat uit nota's, rapporten, programma's van eisen en plannen met bijbehorende tekeningen, welke gebruikt zijn bij de besluitvorming rond het project.
Archiefvorming
Geschiedenis van de archiefvormer
Instelling en taken
De projectorganisatie werd in 2005 ingesteld door de Bouwdienst van Rijkswaterstaat en had als taak het begeleiden en uitvoeren van het contract van de renovatie kadeconstructie Oudeschild. De organisatie werkte onder de naam: Directie UAV Taken (UAV = Uniforme Administratieve Voorwaarden).
Het project werd in opdracht van de directie Noord-Holland van Rijkswaterstaat uitgevoerd door de Bouwdienst Rijkswaterstaat. De projectorganisatie werd in 2009 ontbonden.
De projectorganisatie bestond uit een projectleider en een aantal projectbegeleiders. Tevens was een aantal medewerkers actief in financiële administratie, centraal aanspreekpunt, ondersteuning van het management en huishoudelijke ondersteuning.
De organisatie was verantwoordelijk voor de dagelijkse controle op de bouwwerkzaamheden evenals voor de aansturing van de aannemers die het reconstructiewerk volgens contract hadden aangenomen.
De organisatie was gemachtigd om verplichtingen van meer en minder werk aan te gaan en was tevens gemachtigd om prestatieverklaringen af te geven.
Ook kon de organisatie boetes en kortingen opleggen bij het niet conform het contract uitvoeren van de opdracht. De organisatie stelde daarnaast betalingstermijnen beschikbaar voor de volgens contract uitgevoerde werkzaamheden.
Locatie
De organisatie was ondergebracht in het directieverblijf op het terrein van de Noordersluis.
Voorgeschiedenis renovatie kadeconstructie Oudeschild
In het kader van het beheer en onderhoud van de haven Oudeschild te Texel is in 2004 onderzoek uitgevoerd naar de kwaliteit van de bestaande kadeconstructie. Uit dit onderzoek bleek dat door corrosie op diverse locaties gaten waren ontstaan in de damwanden, waardoor grond achter de damwand was uitgespoeld. Deze uitspoeling heeft geleid tot verzakkingen van straatwerk direct achter de kades. Tevens werd op basis van controleberekeningen geconstateerd dat bepaalde delen van de kades het einde van de levensduur benaderden.
Een en ander heeft er toe geleid dat besloten werd tot het laten renoveren (ontwerp en realisatie) van een groot gedeelte van de huidige kades.
Geschiedenis van het archiefbeheer
Het archief dat voor bewerking in aanmerking kwam is gevormd door de Bouwdienst van Rijkswaterstaat en heeft gefunctioneerd in de periode 2005-2009. Het archief was grotendeels ondergebracht aan de Noordersluisweg 20 te IJmuiden. Het ging in totaal om ongeveer 5 strekkende meter te bewerken archief.
Het archief is na selectie en beschrijving in 2009 aan het Nationaal Archief overgedragen.
De verwerving van het archief
Het archief is krachtens bepalingen van de Archiefwet overgebracht.
Inhoud en structuur van het archief
08.01; 2.16
Inhoud
De inhoud van het archief bestaat uit projectplannen, programma's van eisen, (ontwerp)nota's, (ontwerp)tekeningen, notities, rapportages, briefwisselingen, beslisdocumenten, opdrachten, contractformulieren, overeenkomsten, processen-verbaal, gunningsdocumenten, protocollen, bouwverslagen en documentatie.
Het archief is zoveel mogelijk opgebouwd volgens de hieronder aangeduide fasering:
oriëntatiefase (prospectdossier)
definitiefase (programma van eisen) (tijdens het hele traject bijgesteld)
voorontwerpfase
ontwerpfase
voorbereidingsfase (bestek en inkoopstrategie)
uitvoeringsfase
nazorgfase.
De materiële verzorging vond plaats volgens de geldende "Regeling duurzaamheid archiefbescheiden." (Stcrt. 18 september 2001, nr. 180).
Selectie en vernietiging
Het archief is bewerkt conform de selectiebeslissingen die zijn vastgelegd in het rapport nummer 28 Waterstaat, vastgesteld 16 augustus 2004 (Stcrt. 2004, nr. 155), handeling 541 (criterium voor bewaren: het object is innovatief voor wat betreft vorm, techniek, inpassing of totstandkoming).
De voor vernietiging bestemde neerslag is tijdens de bewerking bij Bruil Archief Advisering uit het archief verwijderd.
Ordening van het archief
Om te komen tot een helder, duidelijk overzicht van de te bewaren documenten is gekozen voor een ordening op onderwerp/fase van het project.
Aanwijzingen voor de gebruiker
Openbaarheidsbeperkingen
Volledig openbaar.
Materiële beperkingen
Aanvraaginstructie
Openbare archiefstukken kunnen online worden aangevraagd en gereserveerd. U kunt dit ook via de terminals in de studiezaal van het Nationaal Archief doen. Om te kunnen reserveren dient u de volgende stappen te volgen:
U maakt een profiel aan op www.gahetna.nl, en logt vervolgens in
Via de archiefinventaris (alleen de beschrijvingen met rode nummers) selecteert u het gewenste archiefstuk door op de knop 'Reserveren' te klikken
In het volgende scherm geeft u aan op welke dag u het archiefstuk wilt inzien
Indien u zich bevindt in de studiezaal en een tafelnummer heeft ontvangen kunt u dit nummer vermelden. Als u geen tafelnummer heeft kunt u tafelnummer 777 laten staan
Vervolgens bevestigt u uw reservering door deze te versturen.
Verwant materiaal
Bewaarplaats van originelen
Buiten dit archief (vindplaats Nationaal Archief) zijn elders geen originelen opgeslagen.
Beschikbaarheid van kopieën
Verwante archieven
Rijkswaterstaat Directie Sluizen en Stuwen en taakvoorgangers met betrekking tot het beleidsterrein Waterstaat en de Ondersteunende processen over de periode (1934-) 1945-1989 (-1991).
Archief Dienstkring Noordzeekanaal Rijkswaterstaat Regionale Directie Noord Holland.
4.WCA - Kaarten- en tekeningenarchief van het Ministerie van Waterstaat en voorgangers, (1681-) 1814-1940 (-1982)
2.16.94 - Bouwdienst Rijkswaterstaat renovatie Zuider- en kleine Sluis IJmuiden, 1993-2004
2.16.122 - Bouwdienst Rijkswaterstaat Project aanpassen Veerhavens Den Helder - Texel, 2003-2007
2.16.121 - Bouwdienst Rijkswaterstaat Project uitbreiding gemaal Gouda, 1999-2007
2.16.120 - Bouwdienst Rijkswaterstaat Project uitbreiding gemaal IJmuiden, (1966) 1999-2007
Publicaties
Geraadpleegde bronnen
E. van Schaik / R. van den Heuvel van Rijkswaterstaat Regionale Dienst Noord-Holland, Contractdocument B, Vraagspecificatie, IJmuiden, 2005.
Beschrijving van de series en archiefbestanddelen
- Contractvorming, 1.
  - Stukken betreffende de aanbesteding., 2003-2005; 1-15; 15 omslagen
    - Overeenkomst BDX-7921 met BV Aannemingsbedrijf De Klerk voor uitvoeren werkzaamheden rond renovatie kadeconstructie in de haven van Oudeschild, 29 juli 2005, 1
    - Wijzigingsovereenkomst BDX-7921 met BV Aannemingsbedrijf De Klerk voor uitvoeren werkzaamheden rond renovatie kadeconstructie in de haven van Oudeschild, 8 augustus 2005, 2
    - Gewaarmerkte contractstuk: nota van inlichtingen, 2005, 3
    - Gewaarmerkte contractstuk: contractdocument B vraagspecificatie, 2005, 4
    - Gewaarmerkte contractstuk: rapport verkennend bodemonderzoek door Lankelma, 2005, 5
    - Gewaarmerkte contractstuk: memo Rijkswaterstaat eisen Hoogheemraadschap, 2005, 6
    - Gewaarmerkte contractstuk: rapport geotechnisch onderzoek van Lankelma, 2005, 7
    - Gewaarmerkte contractstuk: ontheffing keur Hoogheemraadschap, 2005, 8
    - Gewaarmerkte contractstuk: tekening NHTE-2005-0286, 2005, 9
    - Gewaarmerkte contractstuk: rapport sonderingen door Bodem Belang (bijlage 7), 2003, 10
    - Gewaarmerkte contractstuk: contractdocument C, 2005, 11
    - Gewaarmerkte contractstuk: inschrijvingsbiljet, inclusief inschrijvingsstaat, 2005, 12
    - Gewaarmerkte contractstuk: basisovereenkomst (door Rijkswaterstaat Bouwdienst en combinatie BV Aannemingsbedrijf De Klerk / Ooms Constructie BV ondertekend), 2005, 13
    - Nazending bijlagen bij contractdocument B vraagspecificatie, 2005, 14
    - Overzichtslijst gewaarmerkte contractstukken en bijlagen bij contractdocument B vraagspecificatie, 2005, 15
- Bijlagen, 2.
  - Stukken betreffende de aanbesteding., 1971-2005; 16-30; 15 omslagen
    - Bijlage 1: tekening overzicht haven Oudeschild, 2005, 16
    - Bijlage 2: tekening NHTE-2001-0136 revisie A, 2004, 17
    - Bijlage 3: tekening 7740003, 1977, 18
    - Bijlage 4: tekening NHTE-2005-0013, 2005, 19
    - Bijlage 5: tekening diepte loding Werkhaven, 2005, 20
    - Bijlage 5: tekening diepte loding khaven, 2005, 21
    - Bijlage 6: tekening diepte toegangsgeul, 2005, 22
    - Bijlage 8: tekening locaties milieukundig onderzoek, 2005, 23
    - Bijlage 9: tekening NHTE-2005-0298, 2005, 24
    - Bijlage 9: tekening NHTE-2005-0279, 2005, 25
    - Bijlage 9: tekening B5 72.5.001 ontwerp peilmeetstation te Oudeschild, 1971, 26
    - Bijlage 10: tekening kadastrale kaart, geen datum, 27
    - Bijlage 12: tekening C6 73.5.001 situatie te verzwaren en verhogen omringdijk, 1973, 28
    - Bijlage 12: tekening C6 73.5.002 dwarsprofielen en details, 1973, 29
    - Bijlage 13: tekening NHTE-2005-028, 2005, 30
- Berekeningen in het bestek, 3.
  - Stukken betreffende de berekeningen in het bestek., 2005-2007; 31-64; 6 pakken, 28 omslagen
    - Berekeningenlijst, 2005, 31
    - Aanvullende berekeningen verankering, AG-001, 2005, 32
    - Berekening ankerstangen en ankergordingen, 01-C-05105, 2005, 33
    - Berekening kade XIb Hoge Kb, 2005, 34
    - Berekening kade XII UGT Lage Kb, 2005, 35
    - Berekening kade XII faseringscontrole, 2005, 36
    - Parameterset damwandberekeningen, 2006, 37
    - Berekening groutankers, 2006, 38
    - Berekening corrosiepreventie, 2006, 39
    - Berekening ontwerprapport verankering kade II, III, IVa, 2006, 40
    - Berekening ontwerprapport verankering kade IVb, IX, X, XIa, XIb, XII, XIV, 2007, 41
    - Ankerstoelberekeningen kade II, III, Iva, 2006, 42
    - Ankerstoelberekeningen kade IV, IVb, IX, XIa, XIb, XII, 2006-2007, 43; 1 pak
    - Ankerstoelberekeningen kade XIV, 2007, 44
    - Berekening meerpalen; alternatief remmingpalen, RA-001, 2007, 45
    - Berekening meerpalen (hout) kade III en IVa, 04-C-06131, deel 1, 2007, 46
    - Berekening meerpalen (staal) kade II, 04-C-06131, deel 2, 2007, 47
    - Berekening meerpalen (hout) kade IVb, IX, X, XIa, 04-C-06131, deel 3, 2007, 48; 1 pak
    - Berekening remmingswerk, R-001, 2005-2007, 49; 1 pak
    - Berekening deksloof, DK-001, 2005-2006, 50; 1 pak
    - Berekening ontwerp kademuur, DO-001 A, 2006, 51
    - Berekening ontwerp kademuur II (eerste 35 m1, nieuwe corrosie), versie 06 (fase 1 en 2), DO-001 A, 2006, 52
    - Berekening ontwerp kademuur III (ter plekke van slenk zie laag 2 en 3 (7a)), versie 06 (fase 1 en 2), DO-001 A, 2006, 53
    - Berekening ontwerp kademuur IVa (1 meter voor de bestaande kade nieuwe corrosie), versie 06 (fase 1 en 2), DO-001 A, 2006, 54
    - Berekening ontwerp kademuur IVb (nieuwe corrosie), versie 06 (fase 1 en 2), DO-001 A, 2006, 55
    - Berekening ontwerp kademuur IX (nieuwe corrosie getallen), versie 06 (fase 1 en 2), DO-001 A, 2006, 56
    - Berekening ontwerp kademuur X (nieuwe corrosie), versie 06 (fase 1 en 2), DO-001 A, 2006, 57
    - Berekening ontwerp kademuur XIa (nieuwe corrosie getallen), versie 06 (fase 1 en 2), DO-001 A, 2006, 58
    - Berekening ontwerp kademuur XIb (s1, s2, s3 nieuwe corrosie getallen), versie 06 (fase 1 en 2), DO-001 A, 2006, 59
    - Berekening ontwerp kademuur XIb (ter plekke van kade XII AZ 34, kade XII t/m sondering DKM 010), versie 06 (fase 1 en 2), DO-001 A, 2006, 60
    - Berekening ontwerp kademuur XII (staffel 1, afspraak 22 juni 2006), versie 06 (fase 1 en 2), DO-001 A, 2006, 61
    - Berekening en rapportage ontwerp kademuur XII, versie 06 (fase 1 en 2), DO-001 A, 2006, 62
    - Berekening ontwerp kademuur XIV (AZ 34 granker, nieuwe corrosie getallen), versie 06 (fase 1 en 2), DO-001 A, 2006, 63; 1 pak
    - Berekening ontwerp kademuur XIa en XIb (aanpassing kademuur ter plekke van de kiosk), DO-001B, 2007, 64; 1 pak
- Tekeningen in het bestek, 4.
  - Stukken betreffende de tekeningen in het bestek., 2007-2009; 65-68; 1 pak, 3 omslagen
    - Tekeningenlijsten van tekeningen bij 7714 conform voorgeschreven eisen, 2007, 65; 1 pak
    - Tekeningen conform voorgeschreven eisen 7714-A-001 t/m 7714-A-011, 7714-E-001 t/m 7714-E005, 7714-G-001 t/m 7714-G-002, 7714-J-001, 2007, 66
    - Tekeningenlijsten van revisietekeningen bij 7714, 2007-2009, 67
    - Tekeningen conform voorgeschreven eisen 7714-A002, 7714-A-0008, 7714-A-008, 7714-A-009, 7714-A-010, 7714-A-011, 7714-A-013, 7714-A-014, 7714-A-016, 7714-A-021, 7714-E-001, 7714-E005, 7714-E-110, 7714-E-111, 7714-E-112, 7714-E-113, 7714-E-114, 7714-E-115, JM07023-01, 2007-2009, 68
- Vereisten aannemer, 5.
  - Stukken betreffende de vereisten aan de aannemer., 2005-2009; 69-71; 3 omslagen
    - Overdrachtsdocument onderhoud / exploitatie, 2005, 69
    - Veiligheids- en gezondheidsplan (V&G) opdrachtgever, 2005, 70
    - Veiligheids- en gezondheidsplan (V&G) opdrachtgever, overdracht geactualiseerd, 2009, 71
- Contractuitwerking en -beheersing, 6.
  - Stukken betreffende de contractuitwerking en -beheersing., 2005-2009; 72-75; 2 pakken, 2 omslagen
    - Verslagen bouwvergaderingen 7 september 2005 t/m 26 juni 2008, 72; 1 pak
    - Contractmutatieformulieren 1 t/m 15, 2006-2008, 73; 1 omslag
    - Afwijkingsrapporten 8 t/m 68, 2006-2008, 74; 1 pak
    - Staat van afrekening, 2009, 75; 1 omslag